# 求助陈版主，政府无偿划入房产入账的疑问。

提问人：liuweisheng 时间：2022-10-16 18:07:08
政府无偿划入房产是按公允价值还是按原来账面价值入账。谢谢版主解惑

回答人：chenyiwei
实务中一般是按照原账面价值多见。如不属于企业合并且有可靠的评估值支持，也可以按公允价值入账。